臺灣南投地方法院刑事判決
111年度交訴緝字第2號
公  訴  人  臺灣南投地方檢察署檢察官 
被      告  林德安



上列被告因肇事逃逸案件，經檢察官提起公訴（110年度偵緝字
第1號），因被告於準備程序中就被訴肇事逃逸部分為有罪之陳
述，經告以簡式審判之旨，並聽取當事人意見後，本院合議庭裁
定由受命法官獨任進行簡式審判程序，判決如下：
    主    文
林德安犯駕駛動力交通工具發生交通事故致人傷害而逃逸罪，處
有期徒刑陸月，如易科罰金，以新臺幣壹仟元折算壹日。緩刑貳
年，並應於判決確定後壹年內向公庫支付新臺幣貳萬元。　　
    事    實
一、林德安（所涉過失傷害部分另為不受理判決）於民國109年7
    月4日下午5時1分許，駕駛車牌號碼000-0000號普通重型機
    車，沿南投縣埔里鎮中山路二段由北往南方向行駛，駛至埔
    里鎮中山路二段228號前時，原應注意行駛在劃有分向限制
    線之路段，不得駛入來車之車道內，並注意車前狀況，隨時
    採取必要安全措施，而依當時日間天候晴，柏油路面乾燥、
    無缺陷、無障礙物，視距良好，天候路況均佳，並無不能注
    意之情事，竟疏未注意及此，貿然逆向駛入埔里鎮中山路二
    段北向車道，適有陳依佳騎乘車牌號碼000-0000號普通重型
    機車自埔里鎮中山路二段228號南向車道欲跨越雙黃線迴轉
    往北向行駛，雙方閃避不及而發生碰撞，陳依佳因此人車倒
    地，受有左側第六肋骨閉鎖性骨裂、左手指、髖部挫傷等傷
    害。詎林德安明知其騎車發生交通事故致陳依佳受傷，竟未
    停車施以救護，復未向警察機關報告，且未得陳依佳同意或
    留下任何聯絡方式，即基於肇事逃逸之犯意，騎車駛離肇事
    現場而逃逸。嗣經警調閱相關路口之監視器畫面進行比對後
    ，循線查悉上情。
二、案經陳依佳訴由南投縣政府警察局埔里分局報告臺灣南投地
    方檢察署檢察官偵查後起訴。　　
　　理    由
一、本件被告林德安所犯係死刑、無期徒刑、最輕本刑為3年以
    上有期徒刑以外之罪，其於準備程序進行中就被訴事實為有
    罪之陳述，經受命法官告知簡式審判程序之旨，並聽取當事
    人之意見後，本院合議庭認無不得或不宜改依簡式審判程序
    進行之情形，爰依刑事訴訟法第273條之1第1項、第284條之
    1規定，裁定由受命法官獨任進行簡式審判程序。又本件所
    引屬於審判外陳述之傳聞證據，依同法第273條之2規定，不
    受第159條第1項關於傳聞法則規定之限制，依法有證據能力
    ，合先敘明。
二、認定犯罪事實所憑之證據及理由：
    上開犯罪事實，業據被告於本院準備程序及審理時坦承不諱
    ，核與證人即告訴人陳依佳及證人陳義豐於警詢、偵訊及準
    備程序之證述大致相符，並有臺中榮民總醫院埔里分院診斷
    證明書、車輛詳細資料報表、南投縣政府警察局埔里分局道
    路交通事故現場圖、道路交通事故調查報告表㈠㈡、現場暨車
    損照片、路口監視器影像翻拍照片、和解書及本院電話紀錄
    表各1份在卷可稽，足認被告上開自白與事實相符。本案事
    證明確，被告犯行堪以認定，應依法論科。
三、論罪科刑
　㈠按行為後法律有變更者，適用行為時之法律，但行為後之法
    律有利於行為人者，適用最有利於行為人之法律，刑法第2
    條第1項定有明文。本案被告行為後，刑法第185條之4於110
    年5月28日修正公布施行，並自同年5月30日起生效。修正前
    刑法第185條之4規定「駕駛動力交通工具肇事，致人死傷而
    逃逸者，處1年以上7年以下有期徒刑。」業經修正為「駕駛
    動力交通工具發生交通事故，致人傷害而逃逸者，處6月以
    上5年以下有期徒刑；致人於死或重傷而逃逸者，處1年以上
    7年以下有期徒刑。犯前項之罪，駕駛人於發生交通事故致
    人死傷係無過失者，減輕或免除其刑。」經比較之結果，修
    正後之規定較有利於被告，依刑法第2條第1項但書之規定，
    本案應適用修正後刑法第185條之4之規定。是核被告所為，
    係犯刑法第185條之4第1項前段之駕駛動力交通工具發生交
    通事故致人傷害而逃逸罪。
　㈡爰以行為人之責任為基礎，審酌被告於肇事後，卻為規避己
    責，未協助告訴人就醫或施以任何救護，亦未通報員警到場
    處理，即逕自逃離，所為實屬不該；並考量被告犯後坦承犯
    行，且與告訴人達成和解，並已賠償告訴人損害等情，有和
    解書及本院電話紀錄表各1件存卷可考，兼衡其於本院審理
    中自述高中肄業，現職為工人，家庭經濟狀況為貧困，家中
    有妻小，需負責養家等一切情狀，量處如主文所示之刑，並
    諭知易科罰金之折算標準。
　㈢被告未曾因故意犯罪受有期徒刑以上刑之宣告，有臺灣高等
    法院被告前案紀錄表1份附卷可參。其雖因一時失慮，致罹
    刑章，惟於犯罪後坦承犯行，顯有悔意，且與告訴人達成和
    解並已履行，業經本院敘明如前，堪認被告於犯罪後深具悔
    意，其經此偵查、審判程序及罪刑宣告之教訓後，當知所警
    惕，而無再犯之虞，本院認所宣告之刑以暫不執行為適當，
    爰依刑法第74條第1項第1款規定，併予宣告如主文欄所示之
    緩刑，以啟自新。惟為使被告對自身行為知所警惕，確實記
    取教訓，並考量被告之經濟情況及本案犯罪情節、動機，認
    除前開緩刑宣告外，尚有賦予被告一定負擔之必要，爰併依
    刑法第74條第2項第4款之規定，命被告應於本判決確定之日
    起壹年內向公庫支付新臺幣2萬元，以示警惕。又依刑法第7
    5條之1第1項第4款規定，違反前開之負擔情節重大，足認原
    宣告之緩刑難收其預期效果，而有執行刑罰之必要者，得撤
    銷緩刑之宣告，附此敘明。
據上論斷，應依刑事訴訟法第273條之1第1項、第299條第1項前
段規定，判決如主文。
本案經檢察官黃慧倫提起公訴，檢察官廖秀晏、吳宣憲到庭執行
職務。
中　　華　　民　　國　　111 　年　　10　　月　　11　　日
　　　　　　　　　刑事第四庭  法　官 何玉鳳
以上正本與原本無異。
如不服本判決應於收受送達後20日內向本院提出上訴書狀，並應
敘述具體理由；其未敘述上訴理由者，應於上訴期間屆滿後20日
內向本院補提理由書（均須按他造當事人之人數附繕本）「切勿
逕送上級法院」。
告訴人或被害人如對於本判決不服者，應具備理由請求檢察官上
訴，其上訴期間之計算係以檢察官收受判決正本之日期為準。
                              書記官 廖健雄
中　　華　　民　　國　　111 　年　　10　　月　　11　　日
所犯法條
中華民國刑法第185條之4
駕駛動力交通工具發生交通事故，致人傷害而逃逸者，處6月以
上5年以下有期徒刑；致人於死或重傷而逃逸者，處1年以上7年
以下有期徒刑。
犯前項之罪，駕駛人於發生交通事故致人死傷係無過失者，減輕
或免除其刑。